【裁判字號】    92,易,565
【裁判日期】    921030
【裁判案由】    毒品危害防制條例
【裁判全文】
臺灣士林地方法院刑事判決                          九十二年度易字第五六五號
    公  訴  人  臺灣士林地方法院檢察署檢察官
    被      告  甲○○
右列被告因違反毒品危害防制條例案件，茲經檢察官提起公訴（九十二年度毒偵字第
七五七號），經本院合議庭裁定認本件宜由受命法官獨任進行簡式審判程序，判決如
左：
    主  文
甲○○施用第二級毒品，累犯，處有期徒刑拾月；扣案之第二級毒品安非他命壹包（
驗餘淨重零點陸公克）沒收銷燬、吸食器壹組沒收。
    事  實
一、甲○○前於民國八十五年間因竊盜、贓物案件，經台灣台北地方法院以八十五年
    度易字第七七三號判決有期徒刑四月、三月，並定應執行刑五月確定，同年間又
    因違反麻醉藥品管理條例案件，經台灣板橋地方法院以八十五年度訴字第八三一
    號判決有期徒刑六月確定，嗣再經台灣板橋地方法院以八十六年度聲字第二七號
    裁定定應執行刑為有期徒刑十月，並於八十六年六月六日假釋出獄（指揮書執畢
    日期為八十六年六月十一日）；其於八十七年間再因施用毒品案件，經觀察、勒
    戒後，認無繼續施用毒品之傾向，經台灣板橋地方法院以八十七年度訴字第八二
    七號判決免刑確定後；又因竊盜案件經台灣台中地方法院以八十八年度易字第五
    三號判決判處有期徒刑八月確定，復因於八十七年間之施用第二級毒品安非他命
    案件，經送觀察、勒戒後認有繼續施用毒品傾向，經台灣台中地方法院以八十九
    年度易字第三八三號判決判處有期徒刑八月確定，經台灣台中地方法院以八十九
    年度聲字第四０四六號裁定定應執行刑為一年二月，甫於八十九年十一月十六日
    執行完畢。再因三犯毒品案件，經台灣台北地方法院檢察署檢察官以九十年度偵
    字第九一八號聲請簡易判決處刑，由台灣台北地方法院以九十年度易字第一四一
    九號判決處有期徒刑十月確定。詎甲○○竟不知悛悔，復於九十二年五月十一日
    ，在台北市○○區○○路一七四巷六弄十號三樓其住處，施用第二級毒品安非他
    命，為警於同年五月十三日下午五時許，在該住處查獲，並當場扣得第二級毒品
    安非他命一包（驗餘淨重零點六公克）、安非他命吸食器一組。
二、案經台北市政府警察局內湖分局報請臺灣士林地方法院檢察署檢察官偵查起訴。
    理  由
一、本件被告甲○○所犯為死刑、無期徒刑或最輕本刑為三年以上有期徒刑以外之罪
    ，其於準備程序中就被訴事實為有罪之陳述，經法官告知簡式審判程序之旨，並
    聽取公訴人之意見後，爰依刑事訴訟法第二百七十三條之一第一項規定，裁定由
    受命法官獨任進行簡式審判程序，合先敘明。
二、右揭事實，業據被告甲○○於本院審理時坦承不諱，且被告於前開時、地，經警
    查獲所採集之尿液，經送鑑驗結果，呈安非他命陽性反應等情，有明生生物科技
    股份有限公司九十二年六月十六日濫用藥物陽性檢體檢驗報告一份附卷可稽。另
    扣案疑似安非他命一包，經送檢驗結果，含有安非他命成分（毛重０‧九公克、
    驗餘淨重０‧六公克），有警局毒品初步鑑驗報告單一份附卷可參，此外，復有
    安非他命吸食器一組扣案可佐，足認被告自白與事實相符，應可採信。按安非他
    命屬毒品危害防制條例第二條第一項第二款所規範之第二級毒品；又按施用毒品
    經觀察勒戒後，無繼續施用毒品傾向者，由檢察官為不起訴處分後，五年內再犯
    施用毒品罪，經觀察、勒戒後，認有繼續施用毒品之傾向或三犯以上者，除應由
    檢察官聲請法院裁定先令入戒治處所施以強制戒治外，並應進入訴訟程序審理，
    毒品危害防制條例第二十條第三項定有明文。經查被告前有如事實欄所述之施用
    毒品犯行，分別有上開台灣板橋地方法院八十七年度訴字第八二七號判決書、台
    灣台中地方法院八十九年度易字第三八三號判決書、台灣台北地方法院九十年度
    易字第一四一九號判決書、臺灣高等法院被告全國前案紀錄表、臺灣士林地方法
    院檢察署刑案資料查註紀錄表等在卷可參，從而被告本件係於五年內四犯毒品危
    害防制條例第十條第二項之施用第二級毒品罪，自應依法論科。綜上所述，本件
    事證明確，被告犯行洵堪認定。
三、核被告甲○○所為，係犯毒品危害防制條例第十條第二項之施用第二級毒品罪。
    被告於施用第二級毒品安非他命之持有第二級毒品安非他命之低度行為，應為施
    用之高度行為所吸收，不另論罪。被告前因竊盜案件經台灣台中地方法院以八十
    八年度易字第五三號判決判處有期徒刑八月確定，復因違反毒品危害防制條例案
    件，經同法院以八十九年度易字第三八三號判決判處有期徒刑八月確定，經同法
    院裁定定應執行刑為一年二月，甫於八十九年十一月十六日執行完畢，有臺灣高
    等法院被告全國前案紀錄表一份在卷可證，其受有期徒刑之執行完畢後，五年內
    再犯本件有期徒刑以上之罪，為累犯，應依刑法第四十七條之規定加重其刑。爰
    審酌被告之素行，其前已曾因施用毒品案件，經送觀察、勒戒及強制戒治，並經
    判處罪刑確定，仍不知戒絕，復再觸犯本件犯行，顯示其定力不足、意志不堅、
    易受外界誘惑，原不宜寬縱，惟念其於本院審理時，坦承犯行，悔意甚殷，態度
    尚稱良好等一切情狀，量處如主文所示之刑，以示懲儆。
四、扣案之安非他命一包（毛重０‧九公克、驗餘淨重０‧六公克），為第二級毒品
    ，應依毒品危害防制條例第十八條第一項前段之規定沒收銷燬。另扣案之吸食器
    一組，尚非屬專供施用毒品之器具，惟為被告所有供犯罪所用之物，業據其供明
    在卷，應依刑法第三十八條第一項第二款之規定宣告沒收。
據上論斷，應依刑事訴訟法第二百九十九條第一項前段、第二百七十三條之一第一項
，毒品危害防制條例第十條第二項、第十八條第一項前段，刑法第十一條、第四十七
條、第三十八條第一項第二款，判決如主文。
本件經檢察官鄭世揚到庭執行職務。
中      華      民      國    九十二    年      十      月     三十     日
                                    臺灣士林地方法院刑事第三庭
                                        法  官  王  俊  雄
右正本證明與原本無異。
如不服本件判決，得自判決送達之日起十日內，向本院提起上訴。
                                        書記官  許  秋  莉
中      華      民      國    九十二    年     十一     月四      日
附錄本判決論罪科刑依據之法條：
毒品危害防制條例第十條第二項：
  施用第二級毒品者，處三年以下有期徒刑。
毒品危害防制條例第十八條第一項前段：
  查獲之毒品及專供製造或施用毒品之器具，不問屬於犯人與否，均沒收銷燬之。


司法院資訊處製作；財團法人民間司法改革基金會備份。
